【裁判字號】    99,交上訴,15
【裁判日期】    990226
【裁判案由】    公共危險等
【裁判全文】
臺灣高等法院高雄分院刑事判決        99年度交上訴字第15號
上  訴  人
即  被  告  乙○○
上列上訴人因公共危險等案件，不服臺灣高雄地方法院98年度交
訴字第92號中華民國98年12月31日第一審判決（起訴案號：臺灣
高雄地方法院檢察署98年度偵字第26089 號），提起上訴，本院
判決如下：
     主  文
上訴駁回。
     理  由
一、按上訴書狀應敘述具體理由；又第二審法院認為上訴書狀未
    敘述理由或上訴有刑事訴訟法第362 條前段之情形者，應以
    判決駁回之，同法第361 條第2 項、第367 條前段定有明文
    。
二、上訴人即被告乙○○（下稱被告）上訴意旨略以：被告駕駛
    之機車可能有擦到被害人丙○○駕駛後載甲○○之機車，但
    因地面也有坑洞，因此不能確定被害人丙○○、甲○○跌倒
    受傷之原因；又被告有停留在現場不遠處，見被害人丙○○
    跌倒後有站起及扶起機車，故不知被害人丙○○、甲○○有
    受傷等語。
三、經查，被告於98年8 月9 日16時許，駕駛機車行經高雄縣大
    寮鄉○○○路82號前，適被害人丙○○駕駛後載甲○○之機
    車亦同向行駛在被告駕駛機車之右方，被告駕車欲右轉彎，
    本應注意後方來車，當時復無不能注意之情事，竟疏未注意
    而擦撞到被害人丙○○駕駛之機車車頭，致丙○○、甲○○
    人車倒地受傷之事實，已經證人即被害人丙○○、甲○○於
    原審審理中結證明確；並有高雄縣警察局處理交通事故記錄
    表、道路交通事故現場圖、道路交通事故調查報告表(一)(二)、
    瑞生醫院診斷證明書、國軍高雄總醫院附設民眾診療服務處
    診斷證明書、交通事故現場採證照片附卷可稽；參以本件係
    員警根據現場民眾記下之673- BDM號車號，查出車主為被告
    乙○○之子陳志恒，經前往陳志恒住處查證，始查獲被告，
    被告於警詢亦坦承其駕駛機車有擦到被害人丙○○駕駛之機
    車，並聽到被害人丙○○機車倒地聲音，其後見被害人丙○○跌倒後有站起及扶起機車，其乃離開現場等語，亦經原審
    勘驗被告警詢錄音明確。是被告駕車因過失致被害人丙○○
    、甲○○受傷，且被告已察覺擦撞被害人丙○○機車，並見
    被害人丙○○、甲○○人車倒地，明知被害人丙○○、甲○○自行進中之機車倒地將造成受傷，自應停留協助救助避免
    發生更大損害，被告竟未予察看而逕行離去，被告過失傷害
    及肇事致人傷害逃逸犯行，即堪認定。原審乃認被告犯行事
    證明確，予以論罪科刑，其認事用法，核無不合，量刑亦屬
    允當。被告上訴意旨否認犯罪，指摘原判決不當，為無理由
    ，應予駁回。此外，被告並未依據卷內既有訴訟資料或提出
    新事證，指摘或表明原審判決有何採證認事、用法或量刑等
    足以影響判決本旨之不當或違法，而構成應予撤銷之具體理
    由（例如：依憑證據法則具體指出所採證據何以不具證據能
    力，或依憑卷證資料，明確指出所為證據證明力之判斷如何
    違背經驗、論理法則），其上訴即不合法律上之程式。再上
    訴不合法律上之程式之情形，依刑事訴訟法第367 條但書規
    定：「但其情形可以補正而未經原審法院命其補正者，審判
    長應定期間先命補正。」，係指上訴書狀未敘述理由，原審
    未命補提理由書狀，審判長即應定期間先命補正。被告提起
    上訴時，上訴書狀如已載理由者，即無審判長應定期間先命
    補正之適用。從而，被告之上訴書狀未敘述具體理由，且於
    上訴期間屆滿（即99年1 月22日）後之20日內（即99年2 月
    11日以前），亦未補提上訴具體理由，依上開規定，顯屬違
    背法律上之程式，應由本院依同法第36 7條前段、第372 條
    不經言詞辯論判決如主文。
中    華    民    國    99    年    2     月    26    日
                  刑事第八庭    審判長法  官  洪兆隆
                                      法  官  張盛喜
                                      法  官  郭玫利
以上正本證明與原本無異。
如不服本判決應於收受本判決後10日內向本院提出上訴書狀，其
未敘述上訴理由者，並得於提起上訴後10日內向本院補提理由書
狀（均須按他造當事人之人數附繕本）「切勿逕送上級法院」。
中    華    民    國    99    年    2     月    26    日
                                      書記官  梁美姿

司法院資訊處製作；財團法人民間司法改革基金會備份。
